【裁判字號】    92,毒抗,299
【裁判日期】    920620
【裁判案由】    毒品危害防制條例
【裁判全文】
臺灣高等法院刑事裁定                            九十二年度毒抗字第二九九號
    抗  告  人
    即  被  告  甲○○
                        （現於臺灣台北看守所觀察勒戒中）
右抗告人因毒品危害防制條例案件，不服臺灣台北地方法院九十二年度毒聲字第五一
二號，民國九十二年三月二十一日裁定（檢察官聲請案號：台灣台北地方法院檢察署
九十二年度聲戒字第八六號），提起抗告，本院裁定如左：
    主  文
抗告駁回。
    理  由
一、按「犯第十條之罪者，檢察官應先將被告送勒戒處所觀察、勒戒，其期間不得逾
    一月。經觀察勒戒後，無繼續施用毒品傾向者，由檢察官為不起訴處分，有繼續
    施用毒品之傾向者，由檢察官聲請法院令入戒治處所施以強制戒治，其期間為一
    年。但自首者，得以保護管束代之。」「依前項規定為不起訴處分後，五年內再
    犯第十條之罪，經觀察勒戒後，認有繼續施用毒品之傾向或三犯以上者，不適用
    前項之規定。但應由檢察官聲請法院裁定令入戒治處所施以強制戒治。」「第二
    項但書情形，違反保護管束應遵守事項情節重大者，得撤銷保護管束，仍施以強
    制戒治。」毒品危害防制條例第二十條定有明文。
二、本件抗告意旨略謂：抗告人即被告甲○○於九十二年十二月二日即經台灣台北地
    院檢察署檢察官送台灣台北看守所觀察勒戒，在看守所期間並無施用毒品，而台
    灣台北看守所附設勒戒處所於九十二年二月二十六日所出具之證明書竟謂伊還有
    施用傾向，然伊於入所後既無吸食毒品，絕不可能仍有藥物反應，是該證明書顯
    有錯誤。再者，伊因身受槍傷，迄今體內尚有一顆子彈卡在左骨盆內，須立即動
    手術將子彈取出，否則將導致下半身癱瘓，為此請求准予保外就醫、暫緩執行，
    爰提起本件抗告云云。
三、經查：
  (一)臺灣台北看守所附設勒戒處所九十二年二月二十六日出具之有無繼續施用毒品傾
    向證明書，係針對被告於送觀察勒戒後，將來是否仍有繼續施用毒品傾向之判斷
    ，非指被告現在是否尚有毒品藥物反應情事，是被告所謂伊於看守所期間絕無吸
    用毒品云云，非為勒戒處所認定被告將來是否仍有吸食毒品傾向之唯一標準，被
    告抗告意旨，顯有誤解。
  (二)按強制戒治係針對經觀察、勒戒後，認有繼續施用毒品傾向之被告，給予進一步
    治療之機構式處遇，則被告前因施用第二級毒品安非他命案件於八十七年十月二
    日獲不起訴處分後，於五年內再犯本案施用毒品之犯行，經觀察勒戒後，既仍認
    有繼續施用毒品之傾向，揆諸首揭說明，原審法院依檢察官之聲請，裁定令被告
    入戒治處所施以強制戒治，經核於法並無不合。
  (三)至於被告指稱伊因中彈有動手術必要一節，縱然屬實，所請暫緩執行戒治處分核
    屬執行上之問題，因非法院職權，而應向檢察官聲請，要難據此為免除施以強制
    戒治處分之裁定。
四、綜上，被告提起抗告指摘原裁定不當，非有理由，應予駁回。
五、據上論斷，應依刑事訴訟法第四百十二條，裁定如主文。
中      華      民      國    九十二    年      六      月     二十     日
                              臺灣高等法院刑事第十四庭
                                  審判長法  官  陳  祐  輔
                                        法  官  陳  國  文
                                        法  官  洪  昌  宏
右正本證明與原本無異。
不得再抗告。
                                        書記官  廖  月  女
中      華      民      國    九十二    年      六      月    二十三    日


司法院資訊處製作；財團法人民間司法改革基金會備份。
